臺灣臺中地方法院刑事判決
111年度易字第691號
公  訴  人  臺灣臺中地方檢察署檢察官
被      告  楊和川


上列被告因妨害自由等案件，經檢察官聲請簡易判決處刑（111
年度偵字第3634號），本院沙鹿簡易庭認不宜以簡易判決處刑（
111年度沙簡字第130號），移由本院改依通常程序審理，判決如
下：
    主    文
楊和川犯恐嚇危害安全罪，處罰金新臺幣參仟元，如易服勞役，
以新臺幣壹仟元折算壹日。
    犯罪事實
一、楊和川於民國110年3月25日晚間10時22分許，在臺中市○○區
    鎮○路000巷0號前，因細故與楊堯佐發生言語爭執，竟基於
    恐嚇危害安全之犯意，向楊堯佐恫稱：「擰到快要拿刀殺人
    」等語，以此加害生命、身體之事恐嚇楊堯佐，使楊堯佐心
    生畏懼，致生危害於安全。
二、案經楊堯佐告訴臺灣臺中地方檢察署檢察官偵查後聲請簡易
    判決處刑。
    理    由
一、本判決所引用被告楊和川以外之人於審判外之陳述，檢察官
    及被告於本院審理時均同意作為證據，迄辯論終結前未聲明
    異議，本院審酌上開證據資料作成時之情況，尚無違法不當
    及證明力明顯過低之瑕疵，認以之作為證據應屬適當，依刑
    事訴訟法第159條之5第1項規定，均有證據能力。另援引之
    非供述證據，因無證據證明係公務員違背法定程序所取得，
    亦無顯有不可信之情況，檢察官及被告於本院審理時均同意
    該等證據之證據能力，俱與本案有關，經本院於審理期日提
    示予被告並告以要旨，為合法調查，應認均得作為證據。
二、上揭犯罪事實，業據被告於本院準備程序及審理時坦承不諱
    ，核與告訴人楊堯佐於偵查中之指述（見110他7044卷第3-9
    頁、第49-50頁）尚無違背，並有現場錄影光碟在卷可憑（
    光碟置於110他7044卷附光碟片存放袋），亦經檢察官勘驗
    無訛，有勘驗筆錄附卷可稽（見110他7044卷第41-42頁），
    足認被告所為任意性自白與事實相符，洵堪採信。是本案事
    證業已明確，被告所為犯行堪以認定，應依法論科。
三、核被告所為，係犯刑法第305條之恐嚇危害安全罪。
四、爰以行為人之責任為基礎，審酌被告未思以理性、和平之方
    式處理其與告訴人間偶然發生之爭執，因飲酒後一時衝動即
    以上開言語恫嚇告訴人，致告訴人畏懼不安，誠屬不該，兼
    衡被告犯後終究坦承犯行，與告訴人調解成立後當場履行完
    畢，告訴人並已撤回告訴，表明不再追究（見本院111沙簡1
    30卷第25-26頁、第29頁），可見被告已然悔悟且有誠心彌
    補造成他人心理負面影響之作為，態度尚佳，及被告無任何
    前案紀錄（見本院111易691卷第11頁），素行良好，其自陳
    國小肄業、從事回收業、經濟狀況貧窮、須扶養配偶、穩定
    服用安眠等藥物（見本院111易691卷第40頁）與檢察官之意
    見（見本院111易691卷第40頁）等一切情狀，量處如主文所
    示之刑，併諭知易服勞役之折算標準。
五、不另為不受理之諭知
　㈠聲請簡易判決處刑意旨略以：被告於上開時、地，同時向告
    訴人辱稱：「幹你娘你石頭是在撞三小！」、「幹你娘，你
    厝頂撞的坑坑叫是啥意思？」等語，足以使告訴人之名譽受
    損，因認被告涉犯刑法第309條第1項之公然侮辱罪嫌等語。
　㈡按告訴乃論之罪，告訴人於第一審辯論終結前，得撤回其告
    訴；其告訴經撤回者，法院應諭知不受理之判決，刑事訴訟
    法第238條第1項、第303條第3款分別定有明文。聲請簡易判
    決處刑意旨認被告所涉犯刑法第309條第1項之公然侮辱罪嫌
    ，依同法第314條規定，須告訴乃論。因被告與告訴人調解
    成立，經告訴人具狀撤回告訴，有本院調解程序筆錄及刑事
    撤回告訴狀附卷可考（見本院111沙簡130卷第25-26頁、第2
    9頁），此部分倘成立犯罪，與被告上開有罪部分具有想像
    競合之裁判上一罪關係，爰不另為不受理之諭知。
據上論斷，應依刑事訴訟法第299條第1項前段，刑法第305條、
第42條第3項，刑法施行法第1條之1第1項，判決如主文。
本案經檢察官鐘祖聲聲請簡易判決處刑，檢察官林明誼到庭執行
職務。
中　　華　　民　　國　　111 　年　 　8　　月　 　9　　日
                  刑事第十五庭  法  官  鄭咏欣
以上正本證明與原本無異。
如不服本判決應於收受送達後20日內向本院提出上訴書狀，並應
敘述具體理由；其未敘述上訴之理由者，應於上訴期間屆滿後20
日內向本院補提理由書（均須按他造當事人之人數附繕本）「切
勿逕送上級法院」。
告訴人或被害人如不服判決，應備理由具狀向檢察官請求上訴，
上訴期間之計算，以檢察官收受判決正本之日起算。
                               書記官 施佑諭      
中　　華　　民　　國　  111   年　　8    月　 　9 　日 

附錄本案論罪科刑法條：
中華民國刑法第305條
以加害生命、身體、自由、名譽、財產之事恐嚇他人，致生危害
於安全者，處二年以下有期徒刑、拘役或九千元以下罰金。